臺灣臺北地方法院民事判決　九十一年度親字第七九號
　　原　　　告　　丙○○
　　被　　　告　　甲○○
　　　　　　　　　乙○○
右當事人間否認子女事件，本院判決如左：
    主      文
確認被告甲○○（女，民國○○○年○月○○○日生，身分證統一編號：Ｚ0000
00000號）非被告乙○○（女，民國○○○年○月○○○日生，身分證統一編號
：Ｚ000000000號）自原告丙○○（男，民國○○○年○月○○日生，身分
證統一編號：Ｚ000000000號）受胎所生之婚生子。
訴訟費用由被告負擔。
    事      實
甲、原告方面：
一、聲明：如主文第一項所示。
二、陳述：原告與被告乙○○本係夫妻，嗣於民國九十一年八月十二日離婚，婚姻關
    係存續中，原告於九十一年七月二十三日生下一女即被告甲○○（原名謝宜萱，
    於九十一年八月十三日改名），惟經醫院鑑定結果，發現被告甲○○並非被告乙○○自原告受胎所生，但依法受婚生推定為原告與被告乙○○之婚生子，爰於知
    悉被告甲○○出生未滿一年之時間內，依民法第一千零六十三條第二項規定提起
    本件否認子女之訴，故求為判決如訴之聲明所示。
三、證據：提出戶籍謄本二份、台大醫院基因醫學部血緣鑑定報告書一件、診斷書一
    件、診斷證明書一件等為證。
乙、被告方面：
壹、被告甲○○方面：
    按否認子女之訴，該子女雖不能獨立以法律行為負義務者，亦有訴訟能力，民事
    訴訟法第五百九十六條第二項、第五百八十九條、第五百八十四條分別定有明文
    。被告甲○○係九十一年七月二十三日出生，現未滿一歲，依上開規定，被告甲○○就本件否認子女之訴固有訴訟能力，惟尚無表達能力，且未於最後言詞辯論
    期日到場，其聲明及陳述無從記載。
貳、被告乙○○方面：
一、聲明：同意原告之請求。
二、陳述：依據台大醫院所為之血緣鑑定報告被告甲○○應為訴外人陳俊吉之女，而
    非原告之女。
三、證據：聲請訊問證人陳俊吉。
 　　理　　　由
一、按民法第一千零六十三條第二項之否認子女訴訟，由夫起訴者，以妻及子女為共
    同被告，此經民事訴訟法第五百八十九條之一前段定有明文。故本件原告於離婚
    前既原為被告乙○○之配偶（夫），則其以被告乙○○及甲○○為共同被告提起
    本件訴訟，依前揭規定，自屬有據。
二、本件原告主張其與被告乙○○係夫妻，嗣雙方於九十一年八月十二日離婚，惟被
    告乙○○於婚姻關係存續中之九十一年七月二十三日產下一女即被告甲○○之事
    實，惟被告甲○○乃被告乙○○自訴外人陳俊吉受孕所生，應非自原告受胎所生
    之女等事實，業據其提出戶籍謄本、台大醫院基因醫學部血緣鑑定報告書、診斷
    書、診斷證明書等件為證。並經證人陳俊吉到院證實無訛。茲據前述台大醫院診
    字第九一○七三四四○號診斷證明書所載：丙○○與乙○○之女（91／７／生
    ）於91年１０月１日接受ＤＮＡ血緣關係鑑定，結果顯示可以排除丙○○與乙○○
    之女（91／７／生）的血緣關係；依台大醫院基因醫學部於九十一年十月九日
    所為之血緣鑑定報告書所稱：本系統之總排除能力為０‧９９９９８９等語，可
    見原告主張：被告甲○○不可能為被告乙○○與原告所生一節，並非無據。何況
    依卷附前述醫院字第九一○七三四四○號診斷書所載：陳俊吉與乙○○之女（生
    淑雲之女（生日91年７月日）於91年８月７日接受ＤＮＡ血緣關係鑑定結果顯
    示陳俊吉為乙○○之女（生日91年７月日）的父親的機率為９９．１９４０２
    ３％；而依前揭醫院基因醫學部於九十一年八月九日所為之血緣鑑定報告書所載
    「結論：本系統所檢驗之ＤＮＡ點位皆無法排除陳俊吉與乙○○之女之血緣關係
    ，其親子關係指數（ＣＰＩ）為：１２３．０７２９６４親子關係概率值為９９
    ‧１９４０２３％等語。此有前揭診斷書、診斷證明書、台大醫院之鑑定報告書
    等在卷足稽。堪信原告及被告乙○○所述：被告甲○○並非被告乙○○自原告受
    胎所生之女，乃自訴外人陳俊吉受胎所生之女各語，當與真實相符，堪值採信。
三、按民法第一千零六十三條第一項推定之婚生子女，如夫妻之一方能證明妻非自夫
    受始者，得於知悉子女出生之日起，一年內提起否認之訴，同條第二項定有明文
    。查被告乙○○受胎生下被告甲○○，既係在其與原告婚姻關係存續中，則依法
    自應推定被告甲○○為原告與被告乙○○之婚生子，然被告乙○○既非自原告受
    胎懷有被告甲○○，準此，原告於知悉被告甲○○出生之日起一年內依上開規定
    提起本件訴訟，自屬有據，應予准許。
四、據上論結，本件原告之訴為有理由，並依民事訴訟法第七十八條、第八十五條第
    一項前段，判決如主文。
中　　　華　　　民　　　國　　九十一　　年　　　十　　　月　　二十五　　日
                        　          家事法庭法      官　蕭胤瑮
右正本證明與原本無異
如不服本判決，應於判決送達後二十日之不變期間內，向本院提出上訴狀。
中　　　華　　　民　　　國　　九十一　　年　　　十　　　月　　二十五　　日
　　　　　　　　　　　　　　　　　　　　　　書　記　官　蔡健忠
